臺灣高雄地方法院刑事判決　　　　　 100年度審易字第1648號
公　訴　人　臺灣高雄地方法院檢察署檢察官
被　　　告　許志興
上列被告因贓物等案件，經檢察官提起公訴（100 年度偵字第52
9 4 號），被告於準備程序中就被訴事實為有罪之陳述，經本院
告知簡式審判程序之旨，並聽取被告與公訴人之意見後，本院合
議庭裁定由受命法官獨任進行簡式審判程序，判決如下：
    主  文
許志興犯故買贓物罪，累犯，處有期徒刑伍月，如易科罰金，以
新臺幣壹仟元折算壹日；又犯妨害公務執行罪，累犯，處有期徒
刑陸月，如易科罰金，以新臺幣壹仟元折算壹日。應執行有期徒
刑拾月，如易科罰金，以新台幣壹仟元折算壹日。
    事  實
一、許志興前因竊盜案件，經本院以94年度易字第629 號判決判
    處有期徒刑2 年確定；又因施用毒品案件，經本院以95年度
    簡字第3574號判決處有期徒刑4 月確定，並經本院以96年度
    聲減字第2903號裁定減刑為有期徒刑2 月確定；再因竊盜及
    妨害公務案件，經臺灣高等法院高雄以96年度上訴字第946
    號判決分別判處有期徒刑1 年10月、1 年2 月確定，經檢察
    官聲請減刑，並與前開施用毒品案件合併定應執行刑，本院
    以96年度聲減字第5393號裁定上開各罪應執行有期徒刑2 年
    6 月確定。嗣上開各罪接續執行，於民國99年2 月12日假釋
    付保護管束，而於同年4 月6 日假釋期滿未經撤銷，視為執
    行完畢。詎其猶不知悔改，明知姓名年籍均不詳之成年男子
    所持有之MIO 牌汽車導航機1 台（型號N245、編碼BWM9AT00
    614 ），係來源不明之贓物（該汽車導航機為楊國良所有，
    於99年10月間某日夜間，於高雄市○○區○○路479 號前之
    自小客車內遭竊），竟仍基於故買贓物之犯意，於100 年1
    月間某日，在屏東市某網咖前，向姓名年籍不詳之成年男子
    以新臺幣1,000 元購買，並置於其所有之車牌號碼7450-ZX
    號自用小客車內供己使用。嗣於100 年2 月1 日10時30分許
    ，許志興駕駛上開汽車行經高雄市○○區○○街與民利街交
    岔口處，因形跡可疑而為警攔檢，詎許志興竟基於妨害公務
    之犯意，先佯裝配合盤查而下車受檢，以鬆懈警員之戒心，
    復突然上車並駕車撞倒車牌號碼XX3-671 號、XX3-669 號等
    2 部警用重型機車後加速逃逸，對依法執行職務之警員王國
    泰、林榮智施以強暴，王國泰、林榮智二人自後追趕至高雄
    市○○區○○路與崇德路交岔口處時，許志興因前方有行車
    阻擋而無法前進，許志興仍欲倒車逃離，警員王國泰恐波及
    無辜，遂持警槍朝許志興之座車右前輪射擊2 發子彈後，許
    志興始下車而為警逮捕，並在上開許志興駕駛之汽車內扣得
    前揭汽車導航機與第二級毒品安非他命1 包（毛重0.2 公克
    ）、玻璃球吸食器等物（許志興所涉違反毒品危害防制條例
    案件部分由檢察官另行偵辦）。
二、案經高雄市政府警察局鼓山分局報請臺灣高雄地方法院檢察
    署檢察官偵查起訴。
    理  由
一、按被告許志興所為係犯死刑、無期徒刑、最輕本刑為3 年以
    上有期徒刑以外之罪，其於準備程序中就被訴事實為有罪之
    陳述，經受命法官告知簡式審判程序之旨，並聽取公訴人、
    被告之意見後，本院合議庭認為適宜由受命法官獨任進行簡
    式審判程序，依刑事訴訟法第273 條之1 第1 項規定，裁定
    由受命法官獨任進行審判程序，合先敘明。
二、上開犯罪事實，業據被告許志興於本院審理中供承不諱，核
    與證人即被害人楊國良於警詢時之證述大致相符，並有高雄
    縣政府警察局鼓山分局扣押筆錄、扣押物品目錄表、職務報
    告、贓物認領保管單各1 紙及扣案之上開MIO 牌汽車導航機
    1 台在卷足憑。足認被告上開任意性之自白與事實相符，堪
    以採信。本案事證明確，被告犯行堪以認定，應依法論科。
三、核被告所為，係犯刑法第349 條第2 項之故買贓物罪、刑法
    第135 條第1 項之對於公務員依法執行職務施強暴罪。起訴
    意旨雖認被告涉犯刑法第349 條第1 項之收受贓物罪嫌，惟
    被告於本院審理中自承：他看我有開車，就問我有沒有需要
    衛星導航，我就說我需要，然後用壹仟元跟他買等語（本院
    卷第00頁），應成立故買贓物罪，檢察官起訴意旨容有誤會
    ，因兩者基本社會事實同一，本院爰依法變更起訴法條。被
    告所犯前開2 罪間，犯意各別，行為互殊，應予分論併罰。
    又被告有如事實欄所載之科刑、執行紀錄，有臺灣高等法院
    被告前案紀錄表可參，其受有期徒刑執行完畢後，5 年內故
    意再犯本件有期徒刑以上之各罪，均為累犯，應依刑法第47
    條第1 項規定，均加重其刑。爰審酌被告貪圖小利，明知其
    於前揭時地，以顯低於市價之對價，向姓名年籍均不詳之成
    年男子所購買之汽車導航機係來源不明之贓物，竟仍予購買
    ，使被害人求償無門、追贓困難，又為逃避員警盤查而對於
    執行公務之員警當場施暴，危害公務員執行職務時之安全，
    無視社會法秩序規範，甚而漠視國家公權力之執行，對社會
    秩序業已造成相當程度影響，其行為實不足取，惟念其犯後
    坦承犯行，態度尚可，且其所故買之贓物已經被害人領回，
    有上開贓物認領保管單1 紙附卷足憑，未進一步造成被害人
    其他財產上損失，暨其犯罪動機、目的、手段等一切情狀，
    分別量處如主文所示之刑，並定應執行之刑如主文所示；復
    斟酌被告為國中畢業，經濟狀況小康等情，並諭知如主文所
    示之易科罰金折算標準。
據上論斷，應依刑事訴訟法第273 條之1 、第284 條之1 、第29
9 條第1 項前段、第300 條，刑法第135 條第1 項、第349 條第
2 項、第47條第1 項、第41條第1 項前段、第8 項、第51條第5
款，刑法施行法第1 條之1 ，判決如主文。
本案經檢察官李英霆到庭執行職務。
中    華    民    國   100    年    7     月    11    日
                刑事第十庭  法  官  楊珮瑛
以上正本證明與原本無異。
如不服本判決應於收受送達後10日內向本院提出上訴書狀，並應
敘述具體理由；如未敘述上訴理由者，應於上訴期間屆滿後20日
內向本院補提理由書（均須按他造當事人之人數附繕本）「切勿
逕送上級法院」。
中    華    民    國   100    年    7     月    11    日
                            書記官  陳莉庭
附錄本判決論罪科刑法條全文
中華民國刑法第135 條第1 項
對於公務員依法執行職務時，施強暴脅迫者，處3 年以下有期徒
刑、拘役或3 百元以下罰金。
中華民國刑法第349 條第2 項
搬運、寄藏、故買贓物或為牙保者，處5 年以下有期徒刑、拘役
或科或併科1 千元以下罰金。